# 陈版，求助未确认亏损的递延所得税资产

提问人：计学小兵 时间：2014-03-25 01:28:41
陈老师好！ 有一企业连续三年亏损，前任会计师给予确认了可弥补亏损的递延所得税资产，第四年后任会计师出于谨慎性考虑，未确认其亏损部分的递延所得税资产，第四年也亏损，第五年也亏损，均未确认，第六年，该企业开始盈利，要求会计师确认第六年之前三年的亏损部分的递延所得税资产，请问陈老师，这种情况可否再确认第六年之前三年的亏损部分递延所得税资产呢？

回答人：chenyiwei
这涉及如何合理区分会计估计变更和前期差错更正的问题，类似讨论在本版面上已有很多。 从我个人观点来说，如果某个企业截至年末仍处于亏损状态，尚未恢复盈利。则在很多情况下，做得再细致的盈利预测都很可能不能构成表明未来期间可产生足够应纳税所得额的证据。多数情况下，我个人倾向于：在当年度应纳税所得额已经转为正数的情况下，才可能确认与亏损弥补相关的递延所得税资产。 就你说的案例而言，涉及前三年在亏损状态下仍然确认递延所得税资产是否构成会计差错的问题。这个问题的主观判断性是非常强的。